臺灣雲林地方法院民事裁定
111年度聲字第53號
聲  請  人  鄭安淇  
相  對  人  陸羽潔  
上列當事人間請求停止執行事件，本院裁定如下：
    主  文
本件移送臺灣彰化地方法院。
    理  由
一、按訴訟之全部或一部，法院認為無管轄權者，依原告聲請或
    依職權以裁定移送其管轄法院，民事訴訟法第28條第1 項定
    有明文。又強制執行程序，除本法有規定外，準用民事訴訟
    法之規定，強制執行法第30條之1 亦著有明文。再按有回復
    原狀之聲請，或提起再審或異議之訴，或對於和解為繼續審
    判之請求，或提起宣告調解無效之訴、撤銷調解之訴，或對
    於許可強制執行之裁定提起抗告時，法院因必要情形或依聲
    請定相當並確實之擔保，得為停止強制執行之裁定，強制執
    行法第18條第2 項定有明文。所稱法院，係指受理回復原狀
    之聲請、再審之訴、異議之訴等訴訟之受訴法院而言（最高
    法院97年度臺抗字第403 號裁判意旨參照）。復按發票人主
    張本票係偽造、變造者，於前條裁定送達後20日內，得對執
    票人向為裁定之法院提起確認之訴；發票人證明已依前項規
    定提起訴訟時，執行法院應停止強制執行。但得依執票人聲
    請，許其提供相當擔保，繼續強制執行，亦得依發票人聲請
    ，許其提供相當擔保，停止強制執行；發票人主張本票債權
    不存在而提起確認之訴不合於第1 項之規定者，法院依發票
    人聲請，得許其提供相當並確實之擔保，停止強制執行，非
    訟事件法第195 條第1 至3 項分別定有明文。準此，發票人
    如證明已依上開第1 項規定提起訴訟，執行法院即應停止強
    制執行；至若發票人依上開第3 項規定聲請停止強制執行，
    則須經法院審酌得否由其提供擔保後准許之，故所謂法院，
    依前述相同法理，當惟有確認本票債權不存在之訴之受訴法
    院，有裁定是否停止執行之權，且此一相同法理，於債務人
    主張支付命令所載債權不存在而提起確認之訴，並依民事訴
    訟法第521條第3項聲請停止執行時，亦有適用。蓋法院須審
    酌該等確認之訴是否顯無理由而僅為拖延強制執行等諸般情
    事，以為准駁，如為准許，並須酌定其擔保金額。相較於執
    行法院，受理確認之訴之法院較能掌握該確認之訴之訴訟資
    料，以為適時、妥適之判斷，此與強制執行法第18條所定停
    止強制執行事件性質相似，故上述本票裁定或支付命令之停
    止強制執行事件，均應由受理確認之訴之法院管轄，始為妥
    適。
二、聲請意旨略以：相對人聲請本院111 年司執字第10277 號給
    付票款執行事件，業經聲請人具狀向臺灣彰化地方法院起訴
    「確認本票債權不存在」在案，而該執行事件查封之財產一
    旦拍賣，勢難回復原狀。為此，聲請人願供擔保，請准在該
    案件判決確定前，停止本院111 年度司執字第10277 號強制
    執行事件等語。
三、經查，聲請人對相對人已具狀向臺灣彰化地方法院提起「確
    認本票債權不存在」訴訟，有聲請人之民事起訴狀及其上蓋
    有臺灣彰化地方法院民國111 年10月7 日之收件章在卷可參
    。揆諸上開說明，本件停止強制執行之聲請，依法應向「確
    認本票債權不存在」之受訴法院即臺灣彰化地方法院為之，
    聲請人向無管轄權之本院聲請，顯係違誤，爰依職權將本件
    移送於該管轄法院。
四、依民事訴訟法第28條第1項，裁定如主文。　　
中　　華　　民　　國　　111 　年　　10　　月　　14　　日
                  民事第二庭    法  官  黃偉銘
以上正本係照原本作成。
如對本裁定抗告，須於裁定送達後10日之不變期間內，向本院提
出抗告狀。
中　　華　　民　　國　　111 　年　　10　　月　　14　　日

                                書記官   鄭蕉杏